Inventaris van het archief van de Liquidatie van Verwaltung Sarphatistraat (LVVS) en van de Vermögensverwaltungs- und Rentenanstalt (VVRA), (1929) 1941-1968
Nationaal Archief, Den Haag
- Lippman, Rosenthal & Co. Sarphatistraat (LiRo), 03
  - H.R.-kaartsysteem Liro., 1942-1943; 2117-2125; 1 kaartsysteem
    - Verwijzingen naar andere H.R.-nummers: incidenteel.
    Verder onderzoek op individueel niveau is echter wel mogelijk. Het H.R.-nummer komt namelijk ook voor op de 'Liro-kaarten'. Vervolgens kan men op de zich bij het Joods Maatschappelijk Werk te Amsterdam bevindende 'overzichten van rekening-courant' (betreffen aan JMW overgedragen kleine vorderingen en vorderingen waarvoor geen rechthebbenden zijn opgekomen) nagaan of de verkopen daadwerkelijk geboekt zijn op naam van belanghebbende.
    Ook in het archief van de commissaris-generaal voor Nederlandse Economische Belangen in Duitsland bevinden zich LVVS-lijsten. Het betreft lijsten van goederen die bij Liro zijn verdwenen en naar Duitsland zijn afgevoerd. Op die lijsten worden ook de H.R.-nummers vermeld. Tenslotte zijn in het archief van de Stichting Nederlands Kunstbezit lijsten aanwezig met specificatie van schilderijen, eveneens onder vermelding van de H.R.-nummers.
    - H.R. 00004 - H.R. 01815., 2117
    - H.R. 01816 - H.R. 03542., 2118
    - H.R. 03543 - H.R. 05770., 2119
    - H.R. 05771 - H.R. 07674., 2120
    - H.R. 07675 - H.R. 09370., 2121
    - H.R. 09372 - H.R. 11168., 2122
    - H.R. 11169 - H.R. 13067., 2123
    - H.R. 13068 - H.R. 15665., 2124
    - H.R. 15666 - H.R. 18276., 2125
  - Stukken betreffende de veiling van de goederen van I. Snijders, Bosch en Lommerweg 96 te Amsterdam., 1942-1943; 2059; 1 omslag
  - Correspondentie met de Amsterdamsche Bank NV inzake de overdracht van joodse tegoeden die onder de titel zakenvermogen zijn achtergebleven., 1942-1944; 2061; 1 omslag
  - Correspondentie met departementen, alfabetisch geordend op departement., 1942-1944; 2062; 1 omslag
  - Ingekomen stukken bij J. Pronk, bijzondere procuratiehouder., 1942-1944; 2060; 1 omslag
  - Staten van afdrachten van effecten aan de VVRA., 1943-1945; 2126; 1 omslag
    Openbaarheid beperkt tot 01-01-2020
  - Brieven van Delbrück Schickler & Co. te Berlijn betreffende aandelenoverzichten., 1944; 2063; 1 omslag
  - Overzicht van de werkverdeling tijdens de bezetting en lijsten van in dienst (geweest) zijnd personeel welke zich of schuldig hebben gemaakt aan collaboratie, of lid waren van de Nationaal-Socialistische Beweging., 1945; 2137; 1 omslag
  - Verklaring van het Reichskommissariat dat het personeel van Lippmann, Rosenthal & Co. belast is met 'reichswichtige Geschäfte bei der Erfassung und Sammlung jüdischen Vermögens"., 1945 januari; 2072; 2 stukken
- Gedelegeerde van de Raad voor het Rechtsherstel, Afdeling Effectenregistratie bij de L.V.V.S., 04
  - Rapport van S. Roet, latere, gedelegeerde van de Afdeling Effectenregistratie betreffende joodse herstelwetgeving., 1944; 2064; 1 stuk
  - Ingekomen en doorslagen van uitgaande stukken van de gedelegeerde van de Raad voor het Rechtsherstel, Afdeling Effectenregistratie bij de LVVS, chronologisch geordend., 1948-1952; 2065; 1 pak
  - Ingekomen en doorslagen van uitgaande stukken van de gedelegeerde van de Raad voor het Rechtsherstel, Afdeling Effectenregistratie bij de LVVS, alfabetisch geordend op afzender of geadresseerde., 1951-1957; 2066-2068; 3 pakken
    - 1951 - 1953, 2066
    - 1954, 2067
    - 1955 - 1957, 2068
- Vermögensverwaltungs- und Rentenanstalt (V.V.R.A.), 05
  - Ingekomen en doorslagen van uitgaande stukken., 1941-1944; 2069; 1 omslag
  - Nummerlijsten en ontvangstbevestigingen van door de VVRA naar de Deutsche Reichsbank te Berlijn afgevoerde effecten., 1943-1944; 2141; 1 omslag
    Ten gevolge van waterschade ernstig beschadigd (raadpleging vooralsnog, zonder restauratie, niet mogelijk).
  - Balans per 30 november 1943, afschrift., 1945; 2071; 1 stuk
- N.V. Hollandsche Maatschappij "Het Moderne Bouwbedrijf", 06
  - Administratie van de NV Hollandsche Maatschappij "Het Moderne Bouwbedrijf" te Amsterdam., 1929-1944; 2070; 1 pak